【裁判字號】    92,交聲,277
【裁判日期】    920320
【裁判案由】    違反道路交通管理處罰條例聲明異議
【裁判全文】
臺灣臺北地方法院交通事件裁定                    九十二年度交聲字第二七七號
    異議人即  甲○○
    受處分人
右列受處分人因違反道路交通管理處罰條例案件，對於台北市交通事件裁決所中華民
國九十二年二月十九日所為之處分（原處分案號：北市裁三字第裁二二－ＡＢＹ四五
八七一八號），聲明異議，本院裁定如左：
    主  文
異議駁回。
    理  由
一、按汽車駕駛人於駕駛執照吊扣期間駕車者，處新台幣（下同）六千元以上一萬二
    千元以下罰鍰，並吊銷其駕駛執照，道路交通管理處罰條例第二十一條第一項第
    七款、第四項定有明文。
二、本件受處分人即異議人甲○○前因於九十年九月十三日酒後駕車，乃吊扣其駕駛
    執照，竟於駕駛執照吊扣期間即九十一年十一月二十七日上午八時四十五分許，
    駕駛車號ＢＤ－九六二八號自用小客車在台北市北安公園前行駛，為台北市政府
    警察局中山分局交通分隊（下稱中山分局）員警攔停，以受處分人有違反道路交
    通管理處罰條例第二十一條第一項第一款規定無照駕駛之行為掣單舉發，嗣受處
    分人於舉發通知單上所載之應到案日期前向原處分機關提出申訴，經原處分機關
    請舉發單位即中山分局調查結果，仍認受處分人有違規行為，原處分機關乃改依
    道路交通管理處罰條例第二十一條第一項第七款、第四項規定於九十二年二月十
    九日從輕裁處異議人罰鍰九千元並吊銷駕駛執照。
三、受處分人聲明異議意旨固不否認曾因酒後駕車致駕駛執照遭吊扣，在右揭時地即
    駕駛執照吊扣期間駕駛上開自用小客車為警開單舉發等情，惟辯稱：當時係因其
    妻子潘宗琪重感冒無法駕駛，且所住地方偏遠，叫車不便，情急之下方駕車送醫
    ，情非得已，能否予以減罰，或免吊銷駕駛執照或改吊銷其妻子駕駛執照云云。
    經查：受處分人於右揭時地駕駛汽車，即在駕駛執照吊扣期間駕車之事實，為其
    所自承，雖受處分人以前情置辯，惟非屬法律上得據以免罰或減輕之事由，尚難
    以此作為免罰或減輕之事由，是本件事證明確，受處分人之違規行為堪以認定。
四、綜上所述，受處分人確實有於駕駛執照吊扣期間駕車之行為，從而原處分機關依
    道路交通管理處罰條例第二十一條第一項第七款、第四三項規定裁處受處分人罰
    鍰九千元，並吊銷駕駛執照，核無違誤，本件受處分人之異議為無理由，應予駁
    回。
據上論斷，應依道路交通案件處理辦法第十九條，裁定如主文。
中      華      民      國    九十二    年      三      月    二十    日
                                      臺灣臺北地方法院交通法庭
                                          法  官  陳容正
右正本證明與原本無異。
如不服本裁定應於送達後五日內向本院提出抗告狀
                                          書記官  彭雅慧
中      華      民      國    九十二    年      三      月    二十四  日


司法院資訊處製作；財團法人民間司法改革基金會備份。
